【裁判字號】    97,訴,750
【裁判日期】    971001
【裁判案由】    違反毒品危害防制條例
【裁判全文】
臺灣雲林地方法院刑事判決               97年度訴字第662號
公  訴  人  臺灣雲林地方法院檢察署檢察官
被      告  甲○○
上列被告因違反毒品危害防制條例案件，經檢察官提起公訴（97
年度毒偵字第115 號【97年度訴字第662 號】及97年度毒偵字第
1068號【97年度訴字第750 號】、97年度毒偵字第1214號【97年
度訴字第993 號】），被告於準備程序進行中，就被訴事實為有
罪之陳述，本院改行簡式審判程序審理，判決如下：
    主      文
甲○○施用第一級毒品罪，均累犯，各處有期徒刑拾月。又施
用第二級毒品罪，均累犯，各處有期徒刑柒月。應執行有期徒
刑貳年。
    事      實
一、(一)甲○○前因：1.違反麻醉藥品管理條例案件，經臺灣高等
      法院臺南分院（下稱南高分院）於民國83年2 月24日以83
      年度上易字第224 號判處有期徒刑4 月確定；2.違反肅清
      煙毒條例案件，經南高分院於83年2 月24日以83年度上訴
      字第299 號判處有期徒刑3 年確定；3.違反藥事法案件，
      經南高分院於87年6 月29日以86年度上訴字第1990號判處
      有期徒刑6 月確定；4.違反麻醉藥品管理條例案件，經南
      高分院於86年10月29日以86年度上訴字第408 號判處有期
      徒刑1 年4 月確定；5.違反槍砲彈藥刀械管制條例案件，
      經南高分院於87年12月21日以87年度上訴字第1655號判處
      有期徒刑1 年2 月確定；前開1.、2.部分定應執行之刑有
      期徒刑3 年2 月、前開3.至5.部分定應執行之刑有期徒刑
      2年10月，經接續執行，於89年12月26日假釋出獄，所餘
      刑期交付保護管束，於92年10月9日保護管束期滿未經撤
      銷而視為已執行完畢。復因施用第二級毒品案件，經送觀
      察、勒戒後，認有繼續施用毒品傾向，再續行強制戒治，
      於94年11月15日停止戒治出戒治所，並經臺灣雲林地方法
      院檢察署檢察官於95年1 月3 日，以94年度戒毒偵字第32
      號為不起訴確定。
    (二)詎仍不知悔改，於前開強制戒治執行完畢後5 年內，復分
      別基於施用第一級毒品海洛因（下稱海洛因）、第二級毒
      品甲基安非他命（甲基安非他命）之犯意：
      1.於97年1 月22日夜間某時，在其雲林縣虎尾鎮○○路○
        段486 之1 號3 樓之1 居處（下稱林森路居處），以將
        海洛因摻入香菸後點火吸食之方式，施用海洛因1 次。
      2.於同上時間、地點，以將甲基安非他命置於玻璃球內燒
        烤後吸食煙霧之方式，施用甲基安非他命。
      3.於97年4 月30日某時，在雲林縣虎尾鎮○○里○○路
        293 號7 樓居所（下稱工專路居所），以將海洛因摻入
        香菸後點火吸食之方式，施用海洛因1 次。
      4.於97年4 月29日下午7 至8 時許，在工專路居所，以將
        甲基安非他命置於鋁箔紙上，以火燒烤使之產生白色煙
        霧後吸食其煙之方式，施用甲基安非他命1 次。
      5.於97年7 月23日下午4 時，在其雲林縣虎尾鎮○○路
        286 號居所（下稱北平路居所），以將海洛因摻入香菸
        後點火吸食之方式，施用海洛因1 次。
      6.於97年7月23日下午2、3時許，在其北平路居所，以將
        甲基安非他命置於鋁箔紙上，以火燒烤使之產生白色煙
        霧後吸食其煙之方式，施用甲基安非他命1 次。
    (三)1.於97年1 月23日下午2 時30分許，在其林森路居處查獲
        ，經採尿送驗，檢驗結果呈「嗎啡陽性」、「甲基安非
        他命陽性」反應。
      2.於97年5 月1 日下午2 時50分許，亦在其工專路居所，
        為警拘提帶回，並採尿送驗，檢出「嗎啡陽性」、「甲
        基安非他命陽性」反應。
      3.於97年7 月23日下午5 時20分，在其北平路居所，為警
        搜索查獲，並扣得其所有供施用海洛因及甲基安非他命
        之殘渣袋9 個、夾鍊袋2 號及0 號各1 包、供施用海洛
        因之杵臼1個、供施用甲基安非他命之吸管2支。
二、案經雲林縣警察局虎尾分局報告臺灣雲林地方法院檢察署檢
    察官偵查起訴。
    理      由
一、上開犯罪事實，業據被告甲○○於本院審判中坦承不諱，其
    尿液經檢驗後，呈3 次「嗎啡、甲基安非他命陽性」反應，
    此有代號與真實姓名對照表3 份、臺灣檢驗科技股份有限公
    司97年2 月5 日KＺ000000000000號、97 年5 月21日
    KＺ000000000000號、97年8 月6 日KＺ000000000000號濫用藥
    物尿液檢驗報告各1 紙附卷，並有殘渣袋9 個、夾鍊袋2 號
    及0 號各1 包、杵臼1 個、吸管2 支等扣案可憑，堪認其自
    白與事實相符。又其前有如犯罪事實欄所示之強制戒治紀錄
    等情，有臺灣高等法院被告前案紀錄表1 份在卷可參。本件
    事證明確，被告於前開強制戒治執行完畢釋放後5 年內，再
    犯本件毒品危害防制條例第10條施用第一、二級毒品之犯行
    ，堪以認定。
二、(一)查海洛因、甲基安非他命分屬毒品危害防制條例第2 條第
      2 項第1 款、同項第2 款所列之第一級、第二級毒品，核
      被告甲○○所為，係犯毒品危害防制條例第10條第1 項之
      施用第一級毒品罪及同條第2 項之施用第二級毒品罪。
    (二)其持有第一級、第二級毒品進而施用，持有之低度行為為
      施用之高度行為所吸收，均不另論罪。
    (三)被告所犯上開6 罪，犯意各別，罪名互異，應予分論併罰
      。
    (四)查被告前因1.違反麻醉藥品管理條例案件，經南高分院於
      83年2 月24日以83 年 度上易字第224 號判處有期徒刑4
      月確定；2.違反肅清煙毒條例案件，經南高分院於83年2
      月24日以83年度上訴字第299 號判處有期徒刑3 年確定；
      3.違反藥事法案件，經南高分院於87年6 月29日以86年度
      上訴字第1990號判處有期徒刑6 月確定；4.違反麻醉藥品
      管理條例案件，經南高分院於86年10月29日以86年度上訴
      字第408 號判處有期徒刑1 年4 月確定；5.違反槍砲彈藥
      刀械管制條例案件，經南高分院於87年12月21日以87年度
      上訴字第1655號判處有期徒刑1 年2 月確定；前開1.、2.
      部分定應執行之刑有期徒刑3 年2 月、前開3.至5.部分定
      應執行之刑有期徒刑2 年10月，經接續執行，於89年12月
      26日假釋出獄，所餘刑期交付保護管束，於92年10月9 日
      保護管束期滿未經撤銷而視為已執行完畢，有臺灣高等法
      院被告前案紀錄表1 份附卷可稽，其於前開有期徒刑執行
      完畢後5 年內，故意再犯本件有期徒刑以上之罪，均為累
      犯，各應依法加重其刑。
    (五)至公訴人雖以被告事實欄一、(二)1.、2.部分供出毒品上游
      ，使檢察官得以查獲陳正傑販賣毒品等語，惟查本案被告
      警詢中只提及其甲基安非他命係向「黑龜」、「小康」所
      購買，並未言及陳正傑（綽號「米糕傑」），經本院調閱
      本院97年度訴字第714 號陳正傑販賣毒品全卷，遍查其中
      並無被告之筆錄，且檢察官於該案聲請羈押時係以楊玉珍
      、林紫綺之指證為佐，起訴時就林正傑販賣海洛因的對象
      也只列了林紫綺及柳文勇，有該案起訴書、羈押聲請書及
      楊玉珍偵訊筆錄等在卷，難認係因被告而查獲，無從就事
      實欄一、(二)1.、2.部分依毒品危害防制條例第17條規定減
      輕其刑，併此敘明。
    (六)爰審酌被告有構成累犯之前科累累已如前述，其經強制戒
      治後，仍不知戒絕毒品，復一再耽溺於戕身之物，並其犯
      後坦白承認，態度良好等犯罪之動機、目的、手段及所生
      之危險或損害等一切情狀，分別量處如主文所示之刑，並
      定其應執行之刑。
    (七)末查：
      1.被告於97年1 月23日下午2 時30分許，在其林森路居處
        查獲，扣得海洛因19小包（淨重2.23公克）、甲基安非
        他命8 小包（淨重1.7072公克）、塑膠吸管17支、塑膠
        鏟子1 支等部分，均係楊玉珍所有，且供販賣、藏放、
        分裝海洛因及甲基安非他命之用，業經本院於另案97年
        度訴字第221 號楊玉珍販賣第一級、第二級毒品案件中
        分別沒收銷燬及沒收，有該判決網路列印本1 份（附於
        本院卷內）在卷可考，既非被告甲○○所有，亦與其事
        實欄一、(二)1.、2.施用第一級、第二級毒品無關，爰不
        予沒收銷燬及沒收，附此說明。
      2.被告另於97年7 月23日下午5 時20分，在其北平路居所
        查獲，扣得殘渣袋9 個、夾鍊袋2 號及0 號各1 包、杵
        臼1 個、吸管2 支等物，均為被告所有，其中殘渣袋9
        個、夾鍊袋2 號及0 號各1 包，係供施用海洛因及甲基
        安非他命之用；杵臼1 個、吸管2 支則分別供施用海洛
        因、甲基安非他命之用，業據被告供承在卷，惟均非違
        禁物，復無沒收之必要，不予沒收，又被告已當庭表示
        不要，故無須發還，逕予拋棄即可。
三、據上論斷，應依刑事訴訟法第273 條之1 第1 項、第299 條
    第1項前段，毒品危害防制條例第10條第1項、第2項，刑法
    第11條前段、第47條第1項、第51條第5款，判決如主文。
本案經檢察官郭俊男到庭執行職務
中    華    民    國    97    年    10    月    1     日
                  刑事第三庭  法  官  李貞瑩1
以上正本證明與原本無異。
如不服本判決，應於判決送達後10日內，向本院提出上訴狀。（
須附繕本）
                              書記官  王淑美
中    華    民    國    97    年    10    月    1     日
附錄本案論罪科刑法條全文
毒品危害防制條例第10條
施用第一級毒品者，處 6 月以上 5 年以下有期徒刑。
施用第二級毒品者，處 3 年以下有期徒刑。


司法院資訊處製作；財團法人民間司法改革基金會備份。
